【裁判字號】    92,易,1511
【裁判日期】    920630
【裁判案由】    家庭暴力防治法
【裁判全文】
臺灣板橋地方法院刑事判決                        九十二年度易字第一五一一號
    公  訴  人  臺灣板橋地方法院檢察署檢察官
    被      告  甲○○
右列被告因違反家庭暴力防治法案件，經檢察官提起公訴（九十二年度偵字第三三○
二號），本院判決如左：
    主  文
甲○○違反法院依家庭暴力防治法第十三條第二項所為命遠離住居所之暫時保護令裁
定，處拘役貳拾日，如易科罰金，以佰元折算壹日。
    事  實
一、甲○○係丁○○之女婿，二人間現為直系姻親，具有家庭暴力防治法第三條第三
    款（起訴書誤載為同法第三條第二款）所定之家庭成員關係。甲○○明知其已收
    受本院於民國九十一年七月五日，依家庭暴力防治法第十三條規定，所為九十一
    年度家暫護字第四四六號民事暫時保護令，裁定令其不得對丁○○及其家庭成員
    彭簡阿梅實施身體或精神上不法侵害之行為；不得直接或間接對丁○○為騷擾、
    通話之聯絡行為；應最少遠離丁○○台北縣三峽鎮○○路八十號住所至少兩百公
    尺。詎甲○○竟於同年十月十三日二十時許前往丁○○住處欲找尋其妻丙○○，
    違反本院所為前述裁定。
二、案經丁○○訴由台北縣政府警察局三峽分局報請臺灣板橋地方法院檢察署檢察官
    偵查起訴。
    理  由
一、訊據被告甲○○固坦承有收受前述暫時保護令，及於前揭時、地至告訴人丁○○
    住處等情屬實，惟矢口否認有何違反保護令之犯行，辯稱：伊雖有收到該保護令
    ，但因為不識字，故看不懂保護令之內容代表何意義；且係因妻子丙○○打電話
    要伊過去談離婚及債務事宜之緣故，才會前往告訴人住處等語。經查：右揭事實
    ，業據告訴人丁○○於警詢及本院訊問時指訴綦詳，復有證人彭金副於警詢時證
    述歷歷。而被告於本院訊問時已承稱：伊妹婿乙○○有告知該保護令內容，要伊
    不要去丈人住處等語，又證人乙○○亦證述稱：伊有告訴被告該保護令之內容就
    是不能去告訴人住處等語；復訊之證人丙○○於本院訊問時證稱：伊當天根本未
    與被告相約見面等情，參以被告自承：伊至岳父家找不到丙○○後，仍在該處逗
    留等情。故被告前開所辯，顯係臨訟卸責之詞，不足採信。此外，復有本院九十
    一年度家暫護字第四四六號民事暫時保護令影本一份附卷可佐，本件事證明確，
    被告犯行堪以認定。
二、按被告甲○○到被害人丁○○住所，未至少遠離被害人丁○○住所二百公尺，乃
    違反本院依家庭暴力防治法第十三條第二項第四款所為命遠離住居所之暫時保護
    令裁定，核其所為，係犯家庭暴力防治法第五十條第四款之違反保護令罪。爰審
    酌被告未有前科，與被害人間係翁婿關係，其犯罪之動機、目的、手段、對被害
    人所生危害程度尚非嚴重，惟犯後仍狡飾犯行，不知悔悟等一切情狀，量處如主
    文所示之刑，並諭知易科罰金之折算標準。
據上論斷，應依刑事訴訟法第二百九十九條第一項前段，家庭暴力防治法第五十條第
四款，刑法第十一條前段、第四十一條第一項前段，罰金罰鍰提高標準條例第二條，
判決如主文。
本案經檢察官馬凱蕙到庭執行職務。
中      華      民      國      九十二      年    六    月    三十      日
                              臺灣板橋地方法院刑事第六庭
                                      法  官  林淑婷
右正本證明與原本無異
如不服本判決應於送達後十日內向本院提出上訴狀
                                      書記官  廖貞音
中      華      民      國      九十二      年    六    月    三十      日
附錄本案論罪科刑法條全文：
家庭暴力防治法第五十條
違反法院依第十三條、第十五條所為之下列裁定者，為本法所稱之違反保
護令罪，處三年以下有期徒刑、拘役或科或併科新台幣十萬元以下罰金︰
一  禁止實施家庭暴力行為。
二  禁止直接或間接騷擾、接觸、通話或其他連絡行為。
三  命遷出住居所。
四  遠離住居所、工作場所、學校或其他特定場所。
五  命完成加害人處遇計畫：戒癮治療、精神治療、心理輔導或其他治療
    、輔導。


司法院資訊處製作；財團法人民間司法改革基金會備份。
